【裁判字號】    98,易,13
【裁判日期】    980122
【裁判案由】    竊盜
【裁判全文】
臺灣臺中地方法院刑事判決                98年度易字第13號
公  訴  人  台灣台中地方法院檢察署檢察官
被      告  甲○○
            丙○○
                    （另案在台灣台中監獄台中分監執行中）
上列被告因竊盜案件，經檢察官提起公訴（97年度偵字第28278
號），本院判決如下：
    主    文
甲○○、丙○○共同竊盜，均累犯，甲○○處有期徒刑貳月，丙○○處有期徒刑參月，如易科罰金，均以新台幣壹仟元折算壹日
。
    犯罪事實
一、甲○○曾因毒品危害防制條例案件，經本院96年度訴字第14
    66號判處有期徒刑六月，嗣經本院96年度聲減字第7230號裁
    定減為有期徒刑三月，於民國97年2月1日執行完畢。丙○○
    亦曾因詐欺案件，經本院96年度易字第5230號判處有期徒刑
    四月，減為有期徒刑二月，於97年5月16日執行完畢。詎均
    不知悔改，二人復基於意圖為自己不法所有之竊盜犯意聯絡
    ，於97年9月4日14時30分許，由丙○○騎乘車牌號碼OBO-28
    3號重機車搭載甲○○，前往台中縣大平市○○路401巷6號
    乙○○住處屋後，由甲○○負責把風，丙○○以徒手扯斷管
    線拆卸之方式，竊取乙○○所有設置該住處屋後之熱水器一
    台。得手後載往台中縣太平市○○路1319號蔡鎮榮開設之福
    興輪胎行，以新台幣700元之價格，售予不知情而兼營資源
    回收業之蔡鎮榮，得款花用迨盡。嗣於97年9月14日15時許
    ，台中縣警察局太平分局宏龍派出所警員崔景順因甲○○另
    涉其他竊盜案件，至台中縣太平市○○街59巷12號甲○○住
    處清查時，甲○○於尚未有偵查權限之公務員發覺前，主動
    向警員崔景順供出上情，帶同至竊盜現場查證，自首並受裁
    判。
二、案經台中縣警察局太平分局報請台灣台中地方法院檢察署檢
    察官偵查起訴。
    理    由
一、按被告以外之人於審判外之陳述，雖不符刑事訴訟法第159
    條之1至第159條之4之規定，而經當事人於審判程序同意作
    為證據，法院審酌該言詞陳述或書面陳述作成時之情況，認
    為適當者，亦得為證據；當事人、代理人或辯護人於法院調
    查證據時，知有刑事訴訟法第159條第1項不得為證據之情形
    ，而未於言詞辯論終結前聲明異議者，視為有前項之同意，
    刑事訴訟法第159條之5定有明文；其立法意旨在於傳聞證據
    未經當事人之反對詰問予以核實，原則上先予排除，惟若當
    事人已放棄詰問或未聲明異議，基於證據資料愈豐富，愈有
    助於真實發現之理念，且強化言詞辯論原則，法院自可承認
    該傳聞證據例外具有證據能力。查本案使用之供述證據即被
    害人乙○○、證人蔡鎮榮於警詢、偵查中之陳述，及非供述
    證據即台中縣警察局太平分局宏龍派出所警員崔景順製作之
    職務報告，性質上雖屬於傳聞證據，惟被告乙○○、蔡鎮榮
    及公訴人在本院審理時，均表示無意見，且未於言詞辯論終
    前就證據能力方面聲明異議，本院審酌前開警詢、偵查筆錄
    及職務報告之製作，復未發現有何不當或瑕疵，認為均適當
    得作為證據使用，先予敘明。
二、上揭犯罪事實，業據被告甲○○、丙○○坦承不諱，互核相
    符，並經被害人乙○○、證人蔡鎮榮於警詢、偵查中指述無
    訛，復有警員崔景順製作之職務報告附卷可稽，足徵被告甲○○、丙○○之自白供述合於事實。本件事證明確，被告等
    竊盜犯行均堪認定。
三、核被告甲○○、丙○○所為，均係犯刑法第320條第1項之普
    通竊盜罪。其等二人間有實行竊盜犯罪之犯意聯絡及行為分
    擔，皆為共同正犯。又被告甲○○曾因毒品危害防制條例案
    件，經本院96年度訴字第1466號判處有期徒刑六月，嗣經本
    院96年度聲減字第7230號裁定減為有期徒刑三月，於97年2
    月1日執行完畢。被告丙○○亦曾因詐欺案件，經本院96年
    度易字第5230號判處有期徒刑四月，減為有期徒刑二月，於
    97年5月16日執行完畢（見卷附台灣高等法院被告前案紀錄
    表），五年以內故意再犯本件有期徒刑以上之罪，均為累犯
    ，應依刑法第47條第1項規定加重其刑。再本件係因被告甲○○另涉其他竊盜案件，警員崔景順於97年9月5日18時許前
    往被告甲○○住處清查時，被告甲○○主動向警員崔景順供
    出上情，帶同至竊盜現場查證，被害人乙○○於失竊後迄未
    報案等情，有警員崔景順製作之職務報告及被告甲○○之警
    詢筆錄在卷足憑，並經被害人乙○○於警詢中供明，被告甲○○係對於本件未發覺之罪自首而受裁判，爰依刑法第62條
    前段規定減輕其刑，並予先加後減。爰分別審酌被告甲○○
    、丙○○均有不良前科，仍不知悔改，又共同竊取被害人之
    熱水器變賣，得款花用迨盡，危害社會治安，損害被害人權
    益，事後皆坦承上情，態度尚佳，竊得之熱水器價值非高等
    一切情狀，各處以如主文所示之刑，並均諭知易科罰金之折
    算標準。
據上論斷，應依刑事訴訟法第299條第1項前段，刑法第28條、第
320條第1項、第47條第1項、第62條前段、第41條第1項前段，刑
法施行法第1條之1第1項、第2項前段，判決如主文。
本案經檢察官陳雅瑩到庭執行職務。
中    華    民    國    98    年     1    月    22    日
                  刑事第二庭    法  官  鍾堯航
以上正本證明與原本無異。
如不服本判決應於收受判決後10日內向本院提出上訴書狀，並應
敘述具體理由；其未敘述上訴理由者，應於上訴期間屆滿後20日
內向本院補提理由書（均須按他造當事人之人數附繕本）「切勿
逕送上級法院」。
                                書記官  吳淑願
中    華    民    國    98    年     1    月    22    日
附錄論罪科刑法條
刑法第320條第1項：
意圖為自己或第三人不法之所有，而竊取他人之動產者，為竊盜
罪，處五年以下有期徒刑、拘役或五百元以下罰金。


司法院資訊處製作；財團法人民間司法改革基金會備份。
